【裁判字號】    98,監,363
【裁判日期】    980923
【裁判案由】    選定禁治產人監護人
【裁判全文】
臺灣板橋地方法院民事裁定               98年度監字第363號
聲  請  人  甲○○
相  對  人
即禁治產人  乙○○
上列聲請人聲請選定禁治產人乙○○之監護人事件，本院裁定如
下：
    主  文
選定甲○○（女、民國○○○年○○月○日生、身分證統一編號
：Ｚ000000000號）為禁治產人乙○○（男、民國○○
○年○月○○○日生，身分證統一編號：Ｚ000000000
號）之監護人。
聲請程序費用由聲請人負擔。
    理  由
一、本件聲請意旨略以：相對人乙○○係聲請人甲○○之兄，相
    對人前曾於民國90年7 月11日經鈞院以90年度禁字第53號裁
    定宣告其為禁治產人在案，且因相對人乙○○之法定親屬會
    議成員不足人數，無法召開親屬會議，前並經聲請鈞院以98
    年度司家聲字第7 號裁定指定林雪雪、劉奇生、劉柳律莉、
    劉威廷、劉珊妤5 人為親屬會議會員。為選定相對人之監護
    人，相對人之親屬會議成員林雪雪、劉奇生、劉柳律莉、劉
    威廷、劉珊妤5 人，於98年9 月5 日召開親屬會議，決議推
    選聲請人甲○○為相對人乙○○之監護人，爰依法民法第11
    11條之規定聲請選定甲○○為相對人乙○○之監護人等語。
二、按禁治產人之監護人，依左列順序定之：（一）配偶。（二
    ）父母。（三）與禁治產人同居之祖父母。（四）家長。（
    五）後死之父或母以遺囑指定之人。不能依前項規定定其監
    護人時，由法院徵求親屬會議之意見選定之，民法第1111條
    定有明文。次按親屬會議以會員五人組織之；親屬會議會員
    ，應就禁治產人之左列親屬與順序定之：（一）直系血親尊
    親屬。（二）三親等內旁系血親尊親屬。（三）四親等內之
    同輩血親。民法第1130條、第1131條第1 項亦分別定有明文
    。
三、經查：聲請人主張相對人乙○○係其胞兄，相對人前經本院
    以90年度禁字第53號裁定宣告其為禁治產人在案，而相對人
    乙○○無法定監護人，且不足法定親屬會議成員，前並經聲
    請本院指定林雪雪、劉奇生、劉柳律莉、劉威廷、劉珊妤5
    人為親屬會議會員等情，業據聲請人提出本院90年度禁字第
    53 號 影本、98年度司家聲字第7 號裁定正本為證，自應認
    為真實。又為選定相對人即禁治產人乙○○之監護人，現相
    對人乙○○之親屬會議會員林雪雪、劉奇生、劉柳律莉、劉
    威廷、劉珊妤5 人，於98年9 月5 日召開親屬會議，決議同
    意選任聲請人即相對人之胞妹甲○○為禁治產人乙○○之監
    護人，此有聲請人所提親屬會議紀錄1 件附卷足參，應堪信
    為真實。
四、本院經核聲請人提出之前開證據，核爰依首揭民法第1111條
    第2 項及第1132條第1 項之規定，並參酌親屬會議之意見，
    選定禁治產人乙○○之胞妹甲○○為禁治產人乙○○之監護
    人。
五、依非訟事件法第21條第1 項前段，裁定如主文。
中    華    民    國    98    年    9     月    23    日
                  家事法庭  法  官  葉靜芳
以上正本證明與原本無異。
當事人及利害關係人如不服本裁定，應於裁定送達後10日內向本
院提出抗告狀，並應繳納抗告裁判費新臺幣1,000 元。
中    華    民    國    98    年    9     月    23    日
                            書記官  劉春美


司法院資訊處製作；財團法人民間司法改革基金會備份。
